【裁判字號】    90,親,26
【裁判日期】    901226
【裁判案由】    確認非婚生子女
【裁判全文】
臺灣雲林地方法院民事判決  九十年度親字第二六號
    原      告  甲○○
    被      告  乙○○
右當事人間請求確認非婚生子女事件，本院判決如左：
    主      文
原告之訴駁回。
訴訟費用由原告負擔。
    事      實
甲、原告方面：
一、聲明：確認被告為原告之非婚生子女。
二、陳述：原告與訴外人林玉鍛（即被告之生母）於民國六十六年間相識，二人進而
    同居並產下一女即被告，當時訴外人林玉鍛與訴外人葉炎山間婚姻關係仍存續中
    ，故將被告登記為訴外人葉炎山及林玉鍛之婚生子女。惟於九十年十一月十六日
    經ＤＮＡ血緣鑑定後，證明兩造間有血緣關係，被告應係原告之親生子女，為此
    依法訴請判決如聲明所示。
三、證據：提出戶口名簿影本、柯滄銘婦產科血緣鑑定報告書、診斷證明書各一件為
    證。
乙、被告方面：本件未經言詞辯論，故被告並未提出任何聲明或陳述。
    理      由
一、本件原告起訴主張：其與訴外人林玉緞於六十六年間相識並同居，而訴外人林玉
    緞則在與訴外人葉炎山之婚姻關係存續中懷孕，並產下一女即被告，被告因此受
    婚生推定。然於九十年十一月十六日兩造進行ＤＮＡ血緣鑑定後，證明兩造間有
    親子關係存在，爰依法訴請確認兩造間父女關係存在等語。
二、按原告之訴，依其所訴之事實，在法律上顯無理由者，法院得不經言詞辯論，逕
    以判決駁回之。民事訴訟法第二百四十九條第二項定有明文。
三、經查：被告於六十八年八月二十四日出生，於戶籍登記中父為葉炎山、母為林玉
    緞一節，有原告提出之戶口名簿影本一件在卷可查，堪信為真；另兩造於九十年
    十一月十六日同至柯滄銘婦產科接受血緣鑑定後，於同年月二十日之檢驗結論為
    ：「本系統所檢驗之ＤＮＡ點位皆無法排除甲○○與乙○○之血緣關係，其綜合
    親子關係指數５８６．０４３４１０；親子關係概率值為９９．９８２１０１﹪
    」之事實，有柯滄銘婦產科血緣鑑定報告書、診斷證明書各一件附卷可稽，亦應
    信為真實。是本件被告係在訴外人林玉緞、葉炎山婚姻關係存續中所生，受推定
    為婚生子女，然而原告與被告間則具有真實之血緣關係等情固屬事實。惟按妻之
    受胎係在婚姻關係存續中者，民法第一千零六十三條第一項，推定其所生子女為
    婚生子女，受此推定之子女，惟受胎期間內未與妻同居之夫，得依同條第二項之
    規定以訴否認之，如夫未提起否認之訴，或雖提起而未受有勝訴之確定判決，則
    該子女在法律上不能不認為夫之婚生子女，無論何人，皆不得為反對之主張。最
    高法院二十三年度上字第三四七三號判例著有明文。準此，訴外人葉炎山或林玉
    緞尚未依民法第一千零六十三條第二項規定之「法定程序」提起否認之訴並獲勝
    訴確定判決之前，即無法推翻被告在法律上推定為訴外人葉炎山之婚生子女。從
    而揆諸上開規定及判例意旨，被告在法律上既被推定為訴外人葉炎山之婚生子女
    ，此項推定之事實未被訴外人葉炎山、林玉緞提起否認婚生子女之訴以前，原告
    起訴請求確認兩造之父女關係，於法不合，依其所訴事實，在法律上即顯無理由
    ，爰依民事訴訟法第二百四十九條第二項之規定，不經言詞辯論逕以判決判決駁
    回原告之訴。
據上論結，本件原告之訴為顯無理由，依民事訴訟法第二百四十九條第二項、第七十
八條，判決如主文。
中      華      民      國    九十      年     十二     月    二十六    日
                            臺灣雲林地方法院民事第二庭
~B審判長法官  陳宏卿
~B法      官  陳婉玉
~B法      官  柯志民
右為正本係照原本作成
如對本判決上訴須於判決送達後二十日內向本院提出上訴狀。（須附繕本）
中      華      民      國    九十      年     十二     月    二十六    日
~B法院書記官  張瑛瑢


司法院資訊處製作；財團法人民間司法改革基金會備份。
